臺灣高雄地方法院刑事裁定
111年度交簡上字第54號
聲  請  人  
即  被  告  徐尚雄


上列聲請人即被告因過失傷害案件（本院111 年度交簡上字第54
號），聲請給付卷證資料，本院裁定如下：
    主  文
甲○○於繳納相關費用後，准予付與附表編號1、2、4、7所示之物
，但應除去卷內甲○○以外之人除姓名外之基本資料，且就付與之
內容不得散布、公開播送，或為非正當目的使用。
其餘聲請均駁回。　　
     理  由
一、聲請意旨略以：聲請人即被告甲○○因過失傷害案件（本院
    111 年度交簡上字第54號），聲請將本院111 年度交簡上字
    第54號內如附表所示之物付與聲請人。
二、按被告於審判中得預納費用請求付與卷宗及證物之影本。但
    卷宗及證物之內容與被告被訴事實無關或足以妨害另案之偵
    查，或涉及當事人或第三人之隱私或業務秘密者，法院得限
    制之，刑事訴訟法第33條第2 項有明文規定。另按法院認聲
    請卷證之內容與被告被訴事實無關，或足以妨害另案之偵查
    ，或涉及當事人或第三人之隱私或業務秘密，或屬已塗銷之
    少年前案紀錄及有關資料者，得限制之。檢閱卷證之聲請，
    非屬其有效行使防禦權之必要者，亦同。刑事訴訟閱卷規則
    第22條第3項亦有明定。
三、經查：
　㈠本案聲請人涉犯過失傷害案件，經臺灣高雄地方檢察署檢察
    官以110年度偵字第6975號聲請簡易判決處刑，經本院以110
    年度交簡字第1276 號判處有期徒刑3月，聲請人不服，提起
    上訴，經本院111年度簡上字第54號審理，聲請人於審理中
    之111年6月15日，具狀聲請交付如附表所示之物，揆諸前開
    說明，除涉及當事人或第三人隱私部分之個人基本資料外，
    自應准許聲請人繳納相關費用後，付與本院111 年度交簡上
    字第54號內之卷宗及證物影本，是就附表編號1、2、4、7所
    示之物，准許聲請人繳納相關費用後，付與之。惟為保障聲
    請人以外之人之隱私，除聲請人以外之人除姓名外之基本資
    料，依刑事訴訟法第33條第2 項但書規定，應適當遮掩或排
    除。並依刑事訴訟法第33條第5 項規定，諭知聲請人就前開
    取得之內容不得散布、公開播送，或為非正當目的使用。
  ㈡另就附表編號3、6所示之物，本院考量上開警詢及偵訊內容
    含告訴人於庭期中口頭陳報其個人年籍資料之影音，涉及第
    三人之隱私，且於技術上尚無法將數位影音檔案涉及個人資
    料部分割裂分離或遮隱，復考量拷貝錄音、影帶，非屬法定
    之證據調查方法，攜回自行播放亦無何訴訟上效力，且易導
    致程序上爭執、延滯及紛擾，更難以防範訴訟外不當使用之
    情形發生，倘聲請人對於警詢及偵訊筆錄內容有所疑義，可
    於案件審理程序中聲請勘驗以查明，聲請人並得於勘驗時在
    庭全程觀覽、聽聞，即時核對勘驗筆錄之內容及就勘驗內容
    表示意見，不影響聲請人之資訊獲知權。是聲請人所為此部
    分聲請，難認為防禦權行使所必要，應予駁回。
　㈢又就附表編號5所示之物，經核閱本院111 年度交簡上字第54
    號全案卷證資料結果，尚未發現有上開證據資料存在，故客
    觀上自屬無從付與，而應駁回聲請人此部分之聲請。　
四、依刑事訴訟法第220 條，裁定如主文。 　　
中　　華　　民　　國　　111 　年　　6 　　月　　20　　日
                  刑事第四庭    審判長法  官  王俊彥
                                      法  官  楊書琴
                                      法  官  陳芷萱
以上正本證明與原本無異。
如不服本裁定，應於收受送達後5 日內向本院提出抗告狀。
中　　華　　民　　國　　111 　年　　6 　　月　　21　　日
　　　　　　　　　　　　　　　　　　　書記官　林怡秀　　　　　　　　
附表：
編號 聲請人聲請付與之卷證資料           1 本院110年7月13日雄院和刑倫110交簡1276字第1101011200號函文影本 2 本院110年6月30日雄院和刑倫110交簡1276字第1101010465號函文影本 3 110年4月7日地檢署偵查庭錄音錄影檔案 4 高雄市政府110年9月30日高市府交交工字00000000000號函文檢還之影卷3宗 5 車輛鑑定委員會鑑定會議錄音錄影檔案 6 乙○○警局問訊錄音錄影檔案 7 甲○○警局問訊錄音錄影檔案